臺灣桃園地方法院民事判決　九十三年度親字第八號
　　原　　　告　丙○○
　　被　　　告　甲○○
　　　　　　　　乙○○
右當事人間請求否認子女事件，本院判決如左：
    主      文
原告之訴駁回。
訴訟費用由原告負擔。
    事      實
壹、原告方面：
一、聲明：
（一）確認林誌倫、林誌霖非被告甲○○之子。
（二）確認林誌倫、林誌霖係被告乙○○之子。
二、陳述：原告於民國六十八年間與被告甲○○結婚，於婚姻存續期間，自被告乙○
    ○受胎，分別於八十二年九月二十三日、八十四年二月十四日，產下林誌倫、林
    誌霖二子，嗣原告於八十九年七月十三日與被告甲○○離婚，並於九十二年十一
    月八日與被告乙○○結婚。為此，提起本件訴訟，求為判決如聲明所示。
三、證據：提出戶籍謄本乙份為證。
貳、被告方面：
    被告未提出書狀作何聲明或陳述。
    理      由
一、程序方面：按原告之訴，依其所訴之事實，在法律上顯無理由者，法院得不經言
    詞辯論，逕以判決駁回之，民事訴訟法第二百四十九條第二項定有明文。本院認
    原告所提之本件訴訟於法律上為顯無理由（後敘之），爰逕依上開規定，不經兩
    造進行言詞辯論程序逕為判決，合先敘明。
二、原告主張其於民國六十八年間與被告甲○○結婚，於婚姻存續期間，自被告乙○
    ○受胎，分別於八十二年九月二十三日、八十四年二月十四日，產下林誌倫、林
    誌霖二子，嗣原告於八十九年七月十三日與被告甲○○離婚，並於九十二年十一
    月八日與被告乙○○結婚。為此，提起本件訴訟，求為確認林誌倫、林誌霖非被
    告甲○○之子；並確認林誌倫、林誌霖係被告乙○○之子。
三、法院之判斷：
（一）按「妻之受胎，係在婚姻關係存續中者，推定其所生子女為婚生子女（第一項
      ）。前項推定，如夫妻之一方能證明妻非自夫受胎者，得提起否認之訴。但應
      於知悉子女出生之日起，一年內為之（第二項）」，民法第一千零六十三條定
      有明文；又「妻之受胎係在婚姻關係存續中者，民法第一千零六十三條第一項
      ，推定其所生子女為婚生子女，受此推定之子女，惟受胎期間內未與妻同居之
      夫，得依同條第二項之規定以訴否認之，如夫未提起否認之訴，或雖提起而未
      受有勝訴之確定判決，則該子女在法律上不能不認為夫之婚生子女，無論何人
      ，皆不得為反對之主張」，此亦經最高法院以二十三年度上字第三四七三號著
      為判例可稽。
（二）查原告係於八十二年九月二十三日、八十四年二月十四日分別產下訴外人林誌
      倫、林誌霖之事實，此有原告所提出之戶籍謄本乙份為證，其等受胎既係在原
      告與被告甲○○婚姻關係存續中，依法自應推定為原告與被告甲○○之婚生子
      。依首揭規定，原告欲提起否認子女之訴，應於知悉林誌倫、林誌霖出生之日
      起一年內為之，原告迄九十三年一月三十日（見原告起訴狀上本院收文章）始
      向本院提起否認之訴，請求確認林誌倫、林誌霖非原告自被告甲○○受始所生
      之子，已逾上開除斥期間，自不應准許；前開否認之訴既不應准許，參諸前開
      判例，則在法律上林誌倫、林誌霖不能不認為係被告甲○○之婚生子，原告請
      求確認林誌倫、林誌霖係被告姚本榮之子，而為反對之主張，自亦與法未合。
（三）綜上所述，本件原告之訴，於法律上為顯然無理由，應均予駁回。
據上論結，本件原告之訴為無理由，爰依民事訴訟法第二百四十九條第二項、第七十
八條，判決如主文。
中　　　華　　　民　　　國　　九十三　　年　　　二　　　月　　 十七　　 日
                                臺灣桃園地方法院家事法庭
　　　　　　　　　　　　　　　　　　　　審判長法　官　　 王　　兆　　飛
　　　　　　　　　　　　　　　　　　　　　　　法　官　　 汪　　智　　陽
　　　　　　　　　　　　　　　　　　　　　　　法　官　　 江　　俊　　彥
右為正本係照原本作成
如對本判決上訴，須於判決送達後廿日內向本院提出上訴狀
中　　　華　　　民　　　國　　九十三　　年　　　二　　　月　　 十八　　 日
~B法院書記官　周炎德
